# 请教版主，母公司划拨资产给子公司的问题

提问人：柠檬糖 886886 时间：2020-05-19 08:59:00
麻烦版主，在论坛上看了一下，母公司把自己的土地使用权划拨给全资子公司，如果是直接按账面价值划转，并且得到了补偿，会计分录母公司 借：长期股权投资
贷：无形资产
子公司 借：无形资产
贷：资本公积-资本溢价
如果子公司没有支付对价
母公司 借：长期股权投资
贷：无形资产
子公司 借：无形资产
贷：实收资本
可是我在看《关于资产（股权）划转企业所得税征管问题的公告》（国家税务总局公告 2015 年第 40 号），里面明确的指出了
（一）100%直接控制的母子公司之间，母公司向子公司按账面净值划转其持有的股权或资产,母公司获得子公司100%的股权支付。母公司按增加长期股权投资处理，子公司按接受投资（包括资本公积，下同）处理。母公司获得子公司股权的计税基础以划转股权或资产的原计税基础确定。
（二）100%直接控制的母子公司之间，母公司向子公司按账面净值划转其持有的股权或资产，母公司没有获得任何股权或非股权支付。母公司按冲减实收资本（包括资本公积，下同）处理，子公司按接受投资处理。
如果按这个公告的做法，母公司把无形资产直接给子公司，做法是冲减实收资本了
母公司 借：资本公积/实收资本，贷：无形资产
子公司 借：无形资产，贷：实收资本
请教版主，哪种处理正确？

回答人：chenyiwei
税法规定不是会计处理的依据。权益性交易会计处理的一般原则就是：被投资方调整权益，投资方调整长期股权投资成本。